臺灣新竹地方法院宣示判決筆錄　　　　　95年度易字第592 號
公　訴　人　臺灣新竹地方法院檢察署檢察官
被　　　告　乙○○
指定辯護人　本院公設辯護人　甲○○
上列被告因違反毒品危害防制條例一案，經檢察官提起公訴（95
年度毒偵字1592號）及追加起訴（96年度毒偵字第356 號、第57
0 號）後，聲請本院改依協商程序而為判決，於中華民國96年5
月21日下午4 時在本院刑事第七法庭宣示判決，出席職員如下：
法官起立朗讀判決主文、犯罪事實要旨、處罰條文，及告以上訴
限制、期間並提出上訴狀之法院，且諭知記載其內容：
一、主  文：
    乙○○施用第二級毒品，累犯，處有期徒刑拾月，扣案之安
    非他命壹包毛重壹公克，沒收銷燬之；又施用第二級毒品，
    累犯，處有期徒刑拾月，扣案之安非他命包（毛重分別為
    零點公克、零點公克及零點伍公克）沒收銷燬之，另扣
    案之吸食器壹組及分裝匙壹支，均沒收之；又施用第二級毒
    品，累犯，處有期徒刑拾月，扣案之安非他命殘渣袋壹只，
    沒收銷燬之，另扣案之吸食器壹組，沒收之。主刑部分應執
    行有期徒刑貳年。
二、犯罪事實要旨：
（一）乙○○前曾於民國92年12月間，因違反毒品危害防制條例
      案件，經本院於93年6 月18日，以93年度易字第69號刑事
      判決判處有期徒刑1 年，嗣於93年7 月19日確定；又於92
      年11月間，因竊盜案件，經本院於93年8 月23日，以93年
      度易緝字第25號刑事判決判處有期徒刑1 年，嗣於93年9
      月13日確定；2 罪於93年10月15日並經本院以93年度聲字
      第674 號定應執行刑為有期徒刑1 年10月確定，於93年7
      月30日入監執行，於95年1 月25日因縮短刑期假釋付保護
      管束出監，並於95年3 月15日保護管束期滿假釋未經撤銷
      視為執行完畢。
（二）乙○○前於87年10月間，因施用毒品案件，經臺灣苗栗地
      方法院於87年10月6 日，以87年度毒聲字第472 號裁定送
      觀察、勒戒後，認無繼續施用毒品傾向，經臺灣苗栗地方
      法院檢察署檢察官於87年10月29日，以87年度偵字第4604
      號為不起訴處分確定；復於87年12月間，因施用毒品案件
      ，經臺灣彰化地方法院於87年12月30日，以87年度毒聲字
      第2516號裁定送觀察、勒戒，並於87年12月30日入臺灣彰
      化看守所附設勒戒處所執行觀察勒戒，亦認無繼續施用毒
      品之傾向，於88年1 月13日執行完畢出觀察勒戒處所，嗣
      經臺灣彰化地方法院檢察署檢察官於88年1 月13日，以88
      年度偵字第282 號為不起訴處分確定。
（三）乙○○不知警惕，又於88年2 月間，因3 犯施用毒品案件
      ，經本院於88年2 月20日，以88年度毒聲字第304 號裁定
      令入戒治處所施以強制戒治1 年。嗣因強制戒治執行經評
      定為合格已無繼續戒治必要，再經本院以88年度毒聲字第
      1344號裁定停止戒治，所餘戒治期間付保護管束。同時乙
      ○○前開施用毒品犯行，亦經本院於88年4 月29日，以88
      年度易字第220 號判決判處有期徒刑6 月，嗣經撤回上訴
      ，於89年1 月18日確定。
（四）乙○○仍不知警惕，於前開停止強制戒治付保護管束期間
      ，又因4 犯施用毒品案件，經本院於88年11月17日，以88
      年度毒聲字第2400號裁定，令入戒治處所施以強制戒治1
      年。而乙○○則因前開於停止戒治付保護管束期間中再犯
      ，經本院於88年11月29日，以88年度易字466 號撤銷停止
      戒治，同時乙○○前開施用毒品犯行，並經本院於90年3
      月22日，以89年度易字第994 號判決判處有期徒刑8 月，
      嗣於90年4 月16日確定。嗣因強制戒治執行經評定為合格
      已無繼續戒治必要，再經本院於89年4 月6 日，以89年度
      毒聲字第929 號裁定停止戒治，所餘戒治期間，付保護管
      束。
（五）乙○○竟不知悔改，於前開停止強制戒治付保護管束期間
      ，依然不知悔改，竟因5 犯施用毒品案件，再經臺灣苗栗
      地方法院於89年8 月21日，以89年度毒聲字第1395號裁定
      ，令入戒治處所施以強制戒治，於90年4 月20日入戒治處
      所執行戒治，並於91年2 月7 日因停止其處分出監戒治執
      行完畢。同時乙○○前開施用毒品犯行，並經該院於90
      年3 月28日，以89年度易字第735 號刑事判決判處有期徒
      刑8 月，嗣於90年4 月13日確定。
（六）乙○○不知悛悔，又於92年12月間，因6 犯施用毒品案件
      ，經臺灣新竹地方法院檢察署檢察官聲請強制戒治，本院
      於92年12月13日，以92年度毒聲字第847 號裁定令入戒治
      處所施以強制戒治1 年，於92年12月13日入臺灣新竹戒治
      所執行強制戒治，嗣於93年1 月9 日因修正毒品危害防制
      條例而出所。同時乙○○前開施用毒品之犯行，亦經本院
      於93年6 月18日，以93年度易字第69號刑事判決判處有期
      徒刑1 年，嗣於93年7 月19日確定，其執行情形如前述（
      一）。
（七）乙○○竟不知悛悔，於前開強制戒治處分執行完畢釋放後
      ，「5 年內再犯」施用毒品案件，並經法院判處罪刑確定
      後，(1)復基於施用第二級毒品安非他命的犯罪意思，於95
      年9 月3 日白天某時許，在苗栗縣造橋鄉平興村9 鄰坪埔
      15號住處內，以將安非他命置於玻璃球內，再以火燒烤，
      吸其煙霧之方式，施用第二級毒品安非他命1 次。嗣於同
      日晚上11時17分許，為警在新竹縣竹北市○○○路89 號
      之「家樂福量販店」前查獲，並扣得其所有的第二級毒品
      安非他命1 包（毛重1 公克）；(2)另基於施用第二級毒品
      安非他命的犯罪意思，於95年11月13日晚上8 時許，在其
      位於新竹縣竹東鎮○○路○ 段342 號3 樓租屋處，以將安
      非他命置於玻璃球內，再以火燒烤，吸其煙霧之方式，施
      用第二毒品安非他命1 次，嗣於同月14日下午5 時45分許
      ，為警在其上開租屋處查獲，並扣得其所有的第二級毒品
      安非他命3 包（毛重分別為0.3 、0.3 及0.5 公克）、吸
      食器1 組、分裝匙1 支及空袋1 包；(3)又基於施用第二級
      毒品安非他命的犯罪意思，於96年2 月16日晚上8 時許，
      在新竹縣竹東鎮○○路43號「王子大飯店」505 號房內，
      以將安非他命置於玻璃球內，再以火燒烤，吸其煙霧之方
      式，施用第二級毒品安非他命1 次。嗣於同月17日凌晨0
      時30分許，為警在上址查獲，並扣得其所有的第二級毒品
      安非他命殘渣袋1 個及吸食器1 組等物。3 次均經警採集
      其尿液送驗結果，均呈安非他命類陽性反應，始悉上情。
三、處罰條文：
    毒品危害防制條例第10條第2 項、第18條第1 項前段，刑法
    第11條、第51條第5 款、第47條第1 項、第38條第1 項第2
    款。
四、協商判決除有刑事訴訟法第455 條之4 第1 項第1 款於本訊
    問程序終結前，被告撤銷協商合意或檢察官撤回協商聲請者
    ；第2 款被告協商之意思非出於自由意志者；第4 款被告所
    犯之罪非第455 條之2 第1 項所定得以協商判決者；第6 款
    被告有其他較重之裁判上一罪之犯罪事實者；第7 款法院認
    應諭知免刑或免訴、不受理者情形之一，及違反同條第2 項
    「法院應於協商合意範圍內為判決；法院為協商判決所科之
    刑，以宣告緩刑或2 年以下有期徒刑、拘役或罰金為限」之
    規定者外，檢察官與被告均不得上訴。
五、如有前項得上訴之情形，得自收受宣示判決筆錄送達之日起
    10日內，向本院提出上訴書狀，上訴於第二審法院。
中　　華　　民　　國　　96　　年　　5 　　月　　21　　日
                  刑事第四庭書  記  官  鄧雪怡
                            審判長法官  馮俊郎
以上正本證明與原本無異。
中　　華　　民　　國　　96　　年　　5 　　月　　21　　日
                            書  記  官  鄧雪怡
附錄本案處罰實體法條全文：
毒品危害防制條例第10條第2 項：
施用第二級毒品者，處3 年以下有期徒刑。
